臺灣彰化地方法院刑事裁定
111年度毒聲重字第4號
聲  請  人
即受處分人  蔡源成





上列聲請人即受刑人因毒品危害防制條例案件，對於本院111年
度毒聲字第412號刑事裁定，聲請重新審理，本院裁定如下：
    主  文
聲請駁回。
    理  由
一、聲請意旨詳如附件聲請人「聲明異議狀」所載。
二、本件聲請書狀之名稱雖記載為「聲明異議狀」，然依聲請意
    旨所載，足認聲請人係爭執法務部矯正署雲林看守所附設勒
    戒處所之評估結果，而對原強制戒治之裁定不服，提出聲請
    更為處分，本於解釋意思表示應探求當事人之真意，應認聲
    請人上開書狀所載之真意，乃係依毒品危害防制條例第20條
    之1第1項之規定，就原確定裁定聲請重新審理，合先敘明。
三、按觀察、勒戒及強制戒治之裁定確定後，有毒品危害防制條
    例第20條之1第1項第1至6款情形之一，認為應不施以觀察、
    勒戒或強制戒治者，受觀察、勒戒或強制戒治處分之人，或
    其法定代理人、配偶，或檢察官得以書狀敘述理由，聲請原
    裁定確定法院重新審理，毒品危害防制條例第20條之1第1項
    定有明文。所謂確定之裁定，於抗告不合法律上之程式或法
    律上不應准許，或其抗告權已經喪失而遭駁回者，固指原審
    法院之裁定；然倘該裁定經提起抗告後，經抗告法院認為抗
    告無理由而予駁回者，既已由上級審法院為實體之裁定，則
    其確定裁定係指上級審法院之裁定而言（最高法院93年度台
    非字第231號判決意旨參照）。
四、經查，聲請人即受處分人蔡源成（下稱聲請人）前因施用第
    二級毒品案件，經本院以110年度毒聲字第711號裁定應送勒
    戒處所觀察、勒戒，嗣因聲請人經勒戒處所評定有繼續施用
    毒品之傾向，經本院以111年度毒聲字第412號裁定令入戒治
    處所施以強制戒治，聲請人不服提起抗告，經臺灣高等法院
    臺中分院（下稱臺中高分院）為實體審酌後，以111年度毒
    抗字第754號裁定，認聲請人之抗告無理由而駁回其抗告，
    因不得再抗告而確定等情，有上開案號刑事裁定、臺灣高等
    法院被告前案紀錄表在卷可稽，足認本件強制戒治處分之實
    體確定裁定為上開臺中高分院裁定。揆諸前述說明，本件應
    向原裁定確定法院即臺中高分院聲請重新審理，本院並無管
    轄權，聲請人誤向無管轄權之本院聲請重新審理，其程序自
    有未合，應予駁回。
五、依毒品危害防制條例第20條之1第4項前段，裁定如主文。　
中　　華　　民　　國　　111 　年　　10　　月　　31　　日
　　              刑事第七庭    法  官  陳彥志
以上正本證明與原本無異。
如不服本裁定，應於裁定送達後五日內向本院提出抗告狀(須附
繕本 )。
中　　華　　民　　國　　111 　年　　10　　月　　31　　日
                                書記官　于淑真